【裁判字號】    96,易,2596
【裁判日期】    970128
【裁判案由】    竊盜等
【裁判全文】
臺灣高雄地方法院刑事判決              96年度易字第2596號
公  訴  人  臺灣高雄地方法院檢察署檢察官
被      告  丙○○
                    （現在臺灣高雄戒治所戒治中）
上列被告因竊盜等案件，經檢察官提起公訴（96年度偵字第1598
8 、16259 、18577 、20294 號），本院裁定改依簡式審判程序
審理，並判決如下：
    主  文
丙○○竊盜，累犯，處有期徒刑參月；又收受贓物，累犯，處有
期徒刑肆月；又竊盜，累犯，處有期徒刑陸月；又竊盜，累犯，
處有期徒刑肆月；又收受贓物，累犯，處有期徒刑肆月。應執行
有期徒刑壹年貳月。
    事  實
一、丙○○前因偽造文書、違反槍砲彈藥刀械管制條例案件，經
    臺灣高等法院高雄分院分別以88年度上訴字第196 號、90年
    度上更（一）字第328 號判處有期徒刑7 月、8 月確定，並
    經裁定應執行刑有期徒刑1 年2 月，於民國92年8 月11日縮
    刑期滿執行完畢。詎其猶未悛悔，分別：（一）意圖為自己
    不法之所有，於96年5 月11日晚間7 時許，在高雄市○○區
    ○○街293 號前，見馬林魚所使用之車號VYM-771 號機車（
    車主為馬林魚之姪女乙○○）停放該處，車牌1 面脫落卡在
    車尾塑膠板上，竟徒手竊取之，得手後懸掛在自己所使用之
    機車上，嗣於同年月30日上午7 時40分許，在其住處高雄市
    楠梓區○○街285 巷20弄16號前為警查獲。（二）其主觀上
    已知悉真實姓名年紀不詳之「林正和」於96年5 月10日所交
    付之車號WDC -109號機車，係屬來路不明之贓物（該車係甲○○於96年4 月27日上午11時30分許在高雄縣燕巢鄉○○路
    所失竊），仍予以收受，並於同年月30日外出時騎用，嗣於
    同年6 月2 日上午4 時45分許，在其住處高雄市○○區○○
    街285 巷20弄16號前為警查獲。（三）意圖為自己不法之所
    有：１、於96年6 月26日上午9 時40分許，在高雄市○○區
    ○○街215 巷3 弄庚○○住處樓下，見庚○○之車號XBA-48
    7 號機車停放該處，鑰匙插在車上，竟發動機車騎走而竊取
    得手，供己代步使用；２、嗣於同日上午10時許騎乘該車沿
    高雄市○○區○○路右轉加仁路後，與柯彩瑜所駕駛車號24
    68-XA 號自小客車發生擦撞（無人傷亡），丙○○下車另行
    起意，徒手竊取丁○○停放在加仁路88號前之腳踏車1 輛，
    得手後旋為丁○○發覺，並經巡邏之警察當場查獲，另扣得
    鑰匙1 支。（四）其主觀上已知悉柳智元（另案偵辦）於96
    年7 月12日中午12時許所交付之車號OLU -230號機車，係來
    路不明之贓物（該車係己○○於同日上午8 時許停放在高雄
    縣燕巢鄉義大醫院以後某時遭竊），竟仍予以收受騎用，嗣
    於同日中午12時30分許騎乘該車在高雄市○○區○○路與壽
    豐街口為警查獲，並扣得鑰匙1 串8 支。
二、案經高雄市政府警察局楠梓分局報告臺灣高雄地方法院檢察
    署檢察官偵查起訴。
    理  由
一、本件被告丙○○所犯刑法第320 條第1 項竊盜罪及第349 條
    第1 項收受贓物罪，其法定刑係死刑、無期徒刑、最輕本刑
    為3 年以上有期徒刑以外之罪，被告於準備程序進行中就被
    訴事實為有罪之陳述，經告知簡式審判程序之旨，並聽取檢
    察官及被告之意見後，本院認無不得或不宜改依簡式審判程
    序進行之情事，爰裁定本件改依簡式審判程序審理。
二、訊據被告對於前揭竊盜及收受贓物之犯罪事實供承不諱，復
    以下列事證可佐：（一）事實（一）部分：證人馬林魚於警
    詢之陳述、馬林魚立具之贓物認領保管單、高雄市政府警察
    局車輛協尋電腦輸入單、高雄市政府警察局車輛尋獲電腦輸
    入單、檢察事務官勘驗報告、查獲相片；（二）事實（二）
    部分：證人甲○○於警詢之陳述、甲○○立具之贓物領據證
    明、車號WDC -109號機車行照、高雄縣政府警察局車輛協尋
    電腦輸入單、高雄縣政府警察局車輛尋獲電腦輸入單、查獲
    相片；（三）事實（三）部分：證人庚○○、丁○○、柯彩
    瑜於警詢之陳述以及庚○○與丁○○立具之贓物認領保管單
    、道路交通事故現場圖、查獲相片；（四）事實（四）部分
    ：證人己○○之配偶陳啟禎於警詢之陳述、陳啟禎立具之贓
    物認領保管單、車籍查詢—基本資料詳細畫面、柳智元身分
    證影本、查獲相片、扣案鑰匙8 支。前開事證足徵被告之自
    白與事實相符，堪以採信。本件事證明確，被告犯行應堪認
    定。
三、核被告如事實欄（一）、（三）１、（三）２所為，係犯刑
    法第320 條第1 項竊盜罪；如事實欄（二）、（四）所為，
    則係犯刑法第349 條第1 項收受贓物罪。又被告有如前開事
    實欄所列前科紀錄，此有臺灣高等法院被告前案紀錄表在卷
    可參，其於有期徒刑執行完畢後，5 年以內故意再犯本件有
    期徒刑以上之罪，為累犯，應依刑法第47條第1 項規定加重
    其刑。茲審酌被告不思以正途獲取財物，率爾行竊他人車牌
    、機車、腳踏車，及收受贓物機車，侵犯他人之財產權，且
    其曾於95、96年間犯竊盜案件，嗣經本院分別判處拘役45日
    及55日在案，此有臺灣高等法院被告前案紀錄表附卷可稽，
    詎猶未悛悔而再為本件犯行，實有非是，然念其於犯後尚能
    供承犯行，態度非劣，竊得財物價值亦非甚鉅，以及其犯罪
    之手段、所生損害、檢察官具體求處有期徒刑1 年2 月等一
    切情狀，分別依事實欄（一）、（二）、（三）１、（三）
    ２、（四）之順序，量處如主文所示之刑，並定應執行之刑
    ，以資懲儆。至於公訴意旨認被告前有竊盜前科，此次再犯
    多次竊盜罪及贓物罪，足見被告實染有犯罪之習慣，其品行
    惡劣，僅藉刑之執行實不足以徹底根絕惡習，而認應依竊盜
    犯贓物犯保安處分條例第3 條第1 項第1 款規定諭知刑前強
    制工作，以資矯正等情。按我國現行刑法採刑罰與保安處分
    之雙軌制，保安處分係對受處分人將來之危險性所為拘束其
    身體、自由等之處置，在維持行為責任之刑罰原則下，強化
    協助行為人再社會化之功能，改善行為人潛在之危險性格，
    以達教化與治療之目的，為刑罰之補充制度，自須本諸法治
    國家保障人權之原理及刑法之保護作用，其法律規定之內容
    ，應受比例原則之規範，使保安處分之宣告，與行為人所為
    行為之嚴重性、行為人所表現之危險性，及對於行為人未來
    行為之期待性相當。經查被告在為本件犯行前之竊盜犯行僅
    有2 件，分別於95、96年間經本院判處拘役45日及55日在案
    ，此有臺灣高等法院被告前案紀錄表附卷可稽，件數並非甚
    多，竊得財物價值亦非甚鉅，且所涉竊案僅係個人所為，並
    非有計畫之竊盜集團，非屬危害社會重大之竊盜類型，尚難
    認其有嚴重慣常性之職業犯罪或犯罪習慣，本院綜核各情，
    認上開有期徒刑之宣告已符刑法規範之目的，倘若再行宣告
    強制工作，則與被告所為行為之嚴重性、所表現之危險性及
    對於未來行為之期待性並不相當，是不併予宣告強制工作之
    保安處分。末查如事實欄所列扣案鑰匙，並無證據足認為被
    告所有，是尚無從宣告沒收；另如事實欄（四）查獲時另扣
    得夾鏈袋1 個、藥剷1 支，尚無證據足認與本案有關，亦無
    從宣告沒收。
據上論斷，應依刑事訴訟法第273 條之1 第1 項、第299 條第1
項前段，刑法第320 條第1 項、第349 條第1 項、第47條第1 項
、第51條第5 款，判決如主文。
本案經檢察官戊○○到庭執行職務。
中    華    民    國    97    年    1     月    28    日
                      鳳山刑事第二庭  法  官   譚德周
以上正本證明與原本無異。
如不服本判決應於收受本判決後10日內向本院提出上訴書狀，並
應敘述具體理由，如未敘述上訴理由者，應於上訴期間屆滿後20
日內補提理由書狀於本院（均須按他造當事人之人數附繕本）「
切勿逕送上級法院」。
中    華    民    國    97    年    1     月    28    日
                                      書記官   林雅婷
附錄法條：
中華民國刑法第320條第1項（普通竊盜罪、竊佔罪）
意圖為自己或第三人不法之所有，而竊取他人之動產者，為竊盜
罪，處 5 年以下有期徒刑、拘役或 5 百元以下罰金。
中華民國刑法第349條第1項（普通贓物罪）
收受贓物者，處 3 年以下有期徒刑、拘役或 5 百元以下罰金。


司法院資訊處製作；財團法人民間司法改革基金會備份。
